---
title: "envios_postales"
output: html_document
---
# Envíos Postales

### Total semestral de Cartas enviadas (en millones)

```{r fig.height = fig_height_small}
## columnas CF y C
operadores <- importar_totales_trafico("C") %>%
  flujo_semestral() %>%
  mutate(numeric = numeric/1e6,
         operador="Operadores")

pjh <- importar_totales_trafico("CF", header_row = 3) %>%
  flujo_semestral() %>%
  mutate(numeric = numeric/1e6,
         operador="PJH")


```

### Total semestral de Paquetes enviados (en miles)
```{r fig.height = fig_height_small}
## ED
importar_totales_trafico("ED", header_row = 3) %>%
  flujo_semestral() %>%
  mutate(numeric = numeric/1e3) %>%
  serie_historica_semestral_flujo(numeric)
```


### Total semestral de Envíos Postales (en millones)
```{r}
## EG
importar_totales_trafico("EG", header_row = 3) %>%
  flujo_semestral() %>%
  mutate(numeric=numeric/1e6) %>%
  serie_historica_semestral_flujo(numeric)

```

### Total semestral de Cartas del SPU (millones)
```{r}
## FD
importar_totales_trafico("FD") %>%
 flujo_semestral() %>%
  mutate(numeric=numeric/1e6) %>%
  serie_historica_semestral_flujo(numeric)
```

### Total semestral de Paquetes del SPU (miles)
```{r}
## FC
importar_totales_trafico("FC") %>%
  flujo_semestral() %>%
  mutate(numeric=numeric/1e3) %>%
  serie_historica_semestral_flujo(numeric)
```

### Total semestral de Envíos del SPU (millones)

```{r}
## FB
importar_totales_trafico("FB") %>%
  flujo_semestral() %>%
  mutate(numeric=numeric/1e6) %>%
  serie_historica_semestral_flujo(numeric)
```


### Total semestral de Cartas Nacionales (en millones)
```{r}
## H
importar_totales_trafico("CA")  %>%
  flujo_semestral() %>%
  mutate(numeric=numeric/1e6) %>%
  serie_historica_semestral_flujo(numeric)

```


### Total semestral de Cartas Internacionales (Salida) (en miles)
```{r}
## CB
importar_totales_trafico("CB")  %>%
  flujo_semestral() %>%
  mutate(numeric=numeric/1e3) %>%
  serie_historica_semestral_flujo(numeric)
```

### Total semestral de Cartas Internacionales (Entrada) (en miles)
```{r}
## CD
importar_totales_trafico("CC")  %>%
  flujo_semestral() %>%
  mutate(numeric=numeric/1e3) %>%
  serie_historica_semestral_flujo(numeric)
```

### Total semestral de Paquetes Nacionales (en miles)
```{r}
## DZ
importar_totales_trafico("DZ")  %>%
  flujo_semestral() %>%
  mutate(numeric=numeric/1e3) %>%
  serie_historica_semestral_flujo(numeric)
```

### Total semestral de Paquetes Internacionales (Salida) (en miles)
```{r}
## EA
importar_totales_trafico("EA")  %>%
  flujo_semestral() %>%
  mutate(numeric=numeric/1e3) %>%
  serie_historica_semestral_flujo(numeric)
```

### Total semestral de Paquetes Internacionales (Entrada) (en miles)
```{r}
## EB
importar_totales_trafico("EB")  %>%
  flujo_semestral() %>%
  mutate(numeric=numeric/1e3) %>%
  serie_historica_semestral_flujo(numeric)
```

### Composición de Cartas (Semestre I - 2020)
```{r}
importar_totales_trafico(c("CA", "CB", "CC")) %>%
  filter(year(fecha)==2020, semester(fecha)==1) %>%
  group_by(cabezal) %>%
  summarize(numeric=round(sum(numeric))) %>%
  pie_chart(numeric, cabezal, nudge_x = c(-3, 3, 0)) %>%
  print()
```

### Composición de Paquetes (Semestre I - 2020)
```{r}
## DZ-EB
importar_totales_trafico(c("DZ", "EA", "EB")) %>%
  filter(year(fecha)==2020, semester(fecha)==1) %>%
  group_by(cabezal) %>%
  summarize(numeric=round(sum(numeric))) %>%
  pie_chart(numeric, cabezal, nudge_x = c(-3, 3, 0)) %>%
  print()
```

### Cartas Nacionales (Semestre I - 2020)
```{r}
importar_totales_trafico(c("H", "W", "AL", "BA", "BP"),
                         header_row = list("cabezal_1"=3, "cabezal_2"=4)) %>%
    filter(year(fecha)==2020, semester(fecha)==1) %>%
    filter(cabezal_2=="TOTAL") %>%
    group_by(cabezal_1) %>%
    summarize(numeric=round(sum(numeric))) %>%
    barras_horizontales(numeric, cabezal_1)

```

### Cartas Internacionales (Salida) (Semestre I - 2020)


```{r}
importar_totales_trafico(c("BU", "BF", "AQ", "AB", "M"),
                         header_row = list("cabezal_1"=3, "cabezal_2"=4)) %>%
    filter(year(fecha)==2020, semester(fecha)==1) %>%
    filter(cabezal_2=="TOTAL") %>%
    group_by(cabezal_1) %>%
    summarize(numeric=round(sum(numeric))) %>%
    barras_horizontales(numeric, cabezal_1)
```

### Cartas Internacionales (Entrada) (Semestre I - 2020)
```{r}
importar_totales_trafico(c("R", "AG", "AV", "BK", "BZ"),
                         header_row = list("cabezal_1"=3, "cabezal_2"=4)) %>%
    filter(year(fecha)==2020, semester(fecha)==1) %>%
    filter(cabezal_2=="TOTAL") %>%
    group_by(cabezal_1) %>%
    summarize(numeric=round(sum(numeric))) %>%
    barras_horizontales(numeric, cabezal_1)
```

### Paquetes Nacionales (Semestre I - 2020)

```{r}
## =(TRAFICO!$CR$226,TRAFICO!$DA$226,TRAFICO!$DJ$226,TRAFICO!$DS$226)

importar_totales_trafico(c("CR", "DA", "DJ", "DS"),
                         header_row = list("cabezal_1"=3, "cabezal_2"=4)) %>%
    filter(year(fecha)==2020, semester(fecha)==1) %>%
    filter(cabezal_2=="TOTAL") %>%
    group_by(cabezal_1) %>%
    summarize(numeric=round(sum(numeric))) %>%
    filter(numeric > 0) %>%
    barras_horizontales(numeric, cabezal_1)

```

### Paquetes Internacionales (Salida) (Semestre I - 2020)

```{r}
importar_totales_trafico(c("CL", "CU", "DD", "DM", "DV"),
                         header_row = list("cabezal_1"=3, "cabezal_2"=4)) %>%
    filter(year(fecha)==2020, semester(fecha)==1) %>%
    filter(cabezal_2=="TOTAL") %>%
    group_by(cabezal_1) %>%
    summarize(numeric=round(sum(numeric))) %>%
    barras_horizontales(numeric, cabezal_1)
```

### Paquetes Internacionales (Entrada) (Semestre I - 2020)
```{r}
importar_totales_trafico(c("CX", "DG", "DP", "DY"),
                         header_row = list("cabezal_1"=3, "cabezal_2"=4)) %>%
    filter(year(fecha)==2020, semester(fecha)==1) %>%
    filter(cabezal_2=="TOTAL") %>%
    group_by(cabezal_1) %>%
    summarize(numeric=round(sum(numeric))) %>%
    barras_horizontales(numeric, cabezal_1)
```
