---
title: "tarifas_paquetes"
output: html_document
---



# Tarifas de Paquetes

### Tarifas promedio de Paquetes Registrados de 2 kg. – Nacional (pesos con impuestos)
```{r}
tarifas_historico %>%
  filter(header_0 == "Paquetes") %>%
  filter(nacionales=="Nacionales") %>%
  filter(tipo == "Registrados") %>%
  filter(header_2=="2 kg")  %>%
  mutate(fecha=as.Date(fecha)) %>%
  serie_historica()


```


### Tarifas promedio de Paquetes Registrados de 2 kg. – Internacional (pesos con impuestos)
```{r}
tarifas_historico %>%
  filter(header_0 == "Paquetes") %>%
  filter(nacionales=="Internacionales") %>%
  filter(tipo == "Registrados") %>%
  filter(header_2=="2 kg")  %>%
  mutate(fecha=as.Date(fecha)) %>%
  serie_historica_2()
```


### Tarifas promedio de Paquetes Registrados de 5 kg. – Nacional (pesos con impuestos)

```{r}
tarifas_historico %>%
  filter(header_0 == "Paquetes") %>%
  filter(nacionales=="Nacionales") %>%
  filter(tipo == "Registrados") %>%
  filter(header_2=="5 kg") %>%
  mutate(fecha=as.Date(fecha)) %>%
  serie_historica()
```


### Tarifas promedio de Paquetes Registrados de 5 kg. – Internacional (pesos con impuestos)

```{r}
tarifas_historico %>%
  filter(header_0 == "Paquetes") %>%
  filter(nacionales=="Internacionales") %>%
  filter(tipo == "Registrados") %>%
  filter(header_2=="5 kg")  %>%
  mutate(fecha=as.Date(fecha)) %>%
  serie_historica_2()
```


### Tarifas promedio de Paquetes servicio Asegurados de 2 kg.– Nacional (pesos con impuestos)
```{r}
tarifas_historico %>%
  filter(header_0 == "Paquetes") %>%
  filter(nacionales=="Nacionales") %>%
  filter(tipo == "Asegurados") %>%
  filter(header_2=="5 kg") %>%
  mutate(fecha=as.Date(fecha)) %>%
  serie_historica()
```


### Tarifas promedio de Paquetes servicio Asegurados de 5 kg.– Nacional (pesos con impuestos)
```{r}
tarifas_historico %>%
  filter(header_0 == "Paquetes") %>%
  filter(nacionales=="Nacionales") %>%
  filter(tipo == "Asegurados") %>%
  filter(header_2=="5 kg")  %>%
  mutate(fecha=as.Date(fecha)) %>%
  serie_historica()
```


### Tarifas promedio de Paquetes servicio Contra Reembolso de 2 kg.– Nacional (pesos con impuestos)
```{r}
tarifas_historico %>%
  filter(header_0 == "Paquetes") %>%
  filter(nacionales=="Nacionales") %>%
  filter(tipo == "Contra reembolso") %>%
  filter(header_2=="2 kg") %>%
  mutate(fecha=as.Date(fecha)) %>%
  serie_historica()
```


### Tarifas promedio de Paquetes servicio Contra Reembolso de 5 kg.– Nacional (pesos con impuestos)
```{r}
tarifas_historico %>%
  filter(header_0 == "Paquetes") %>%
  filter(nacionales=="Nacionales") %>%
  filter(tipo == "Contra reembolso") %>%
  filter(header_2=="5 kg") %>%
  mutate(fecha=as.Date(fecha)) %>%
  serie_historica()
```


### Tarifas promedio de Paquetes servicio Courier de 2 kg.– Nacional (pesos con impuestos)
```{r}
tarifas_historico %>%
  filter(header_0 == "Paquetes") %>%
  filter(nacionales=="Nacionales") %>%
  filter(tipo == "Courier") %>%
  filter(header_2=="2 kg") %>%
  mutate(fecha=as.Date(fecha)) %>%
  serie_historica()
```


### Tarifas promedio de Paquetes servicio Courier de 2 kg. – Internacional (pesos con impuestos)
```{r}
tarifas_historico %>%
  filter(header_0 == "Paquetes") %>%
  filter(nacionales=="Internacionales") %>%
  filter(tipo == "Courier") %>%
  filter(header_2=="2 kg")%>%
  mutate(fecha=as.Date(fecha)) %>%
  serie_historica_2()
```


### Tarifas promedio de Paquetes servicio Courier de 5kg. – Nacional (pesos con impuestos)
```{r}
tarifas_historico %>%
  filter(header_0 == "Paquetes") %>%
  filter(nacionales=="Nacionales") %>%
  filter(tipo == "Courier") %>%
  filter(header_2=="5 kg") %>%
  mutate(fecha=as.Date(fecha)) %>%
  serie_historica()
```


### Tarifas promedio de Paquetes servicio Courier de 5 kg. – Internacional (pesos con impuestos)
```{r}
tarifas_historico %>%
  filter(header_0 == "Paquetes") %>%
  filter(nacionales=="Internacionales") %>%
  filter(tipo == "Courier") %>%
  filter(header_2=="5 kg") %>%
  mutate(fecha=as.Date(fecha)) %>%
  serie_historica_2()
```